臺灣士林地方法院民事判決　　　　　　　　94年度親字第72號
原　　　告　甲○○
被　　　告　乙○○
兼法定代理　丙○○
人　　　　　　　　　　　1號
上當事人間請求確認非婚生子女事件，本院於民國94年8 月29日
辯論終結，判決如下：
    主      文
確認被告乙○○非被告丙○○之婚生女。
訴訟費用由原告負擔。
    事實及理由
一、本件原告起訴主張：伊與被告丙○○原係夫妻，並於民國94
    年3 月25日離婚，原告於同年2 月22日所生之女即被告乙○
    ○，依法仍推定為原告與被告丙○○之婚生子女，但原告因
    被告丙○○頻施家庭暴力行為，於92年7 月7 日獲本院發通
    常保護令後即各自獨立生活，已無同居之實，被告乙○○確
    非原告自被告丙○○受胎所生，為此於法定期間內提起本件
    訴訟等語；並聲明：(1)確認被告乙○○非被告丙○○之婚生
    子；(2)訴訟費用由原告負擔。被告丙○○則於言詞辯論期日
    到場表示被告乙○○確非其與原告受胎所生，對原告聲明或
    陳述並不爭執。
二、本件被告法定代理人雖到庭認諾原告之訴，惟確認親子關係
    存在或不存在之訴，請求法院確認之對象為身分關係，具有
    公益性質，不許當事人任意處分，故此類事件縱無明文，亦
    應類推適用民事訴訟法第594 條之法理，認關於認諾之效力
    ，於該類事件不適用之，本院仍應調查其他證據以查明與事
    實是否相符，合先敘明。
三、原告主張其與被告丙○○於94年3 月25日離婚，原告於94年
    2 月22日產下一女即被告乙○○，依法仍應推定為被告丙○
    ○之婚生女，惟被告乙○○實乃訴外人林政毅與原告所生，
    確非原告自被告丙○○受胎之事實，業據其提出國立臺灣大
    學醫學院附設醫院診斷證明書，據覆略以：「林政毅與乙○
    ○於94年6 月21日接受DNA 血緣鑑定，結果顯示林政毅為乙
    ○○之父親的機率為99.998590%」，有該院94年7 月5 日診
    字第94057324號診斷證明書、94年6 月29日基因醫學部血緣
    鑑定報告書等在卷足稽，可證訴外人林政毅始為被告乙○○
    之生父，被告間並不具有親子血緣關係，被告乙○○顯非原
    告自被告丙○○受胎所生，自堪信原告之主張為真實。
三、按民法第1063條第1 項推定之婚生子女，如夫妻之一方能證
    明妻非自夫受胎者，得於知悉子女出生之日起，一年內提起
    否認之訴，民法第1063條第2 項定有明文。本件原告與被告
    丙○○雖於94年3 月18日離婚，惟原告於94年2 月22日所生
    之子即被告乙○○，依民法第1062條第1 項、第1063條第1
    項規定，仍推定為被告丙○○之婚生子，但被告乙○○確非
    原告自被告丙○○受胎而生，已如前述，揆諸首揭規定，原
    告於94年7 月27日提起本件訴訟，顯未逾上開除斥期間，於
    法並無不合，應予准許。
四、據上論結，本件原告之訴為有理由，依民事訴訟法第81條第
    2 款，判決如主文。
中　　華　　民　　國　　94　　年　　9 　　月　　12　　日
                  家事法庭  法  官  李昆霖
以上正本證明與原本無異。
如對本判決上訴，應於判決送達後20日內向本院提出上訴狀。
中　　華　　民　　國　　94　　年　　9 　　月　　12　　日
                            書記官  李佳穎
